【裁判字號】    95,易,318
【裁判日期】    950630
【裁判案由】    竊盜
【裁判全文】
臺灣臺南地方法院刑事判決
聲  請  人  臺灣臺南地方法院檢察署檢察官
被      告  丙○○
上列被告因竊盜案件，經檢察官聲請簡易判決處刑（九十五年度
偵字第二七八九號）及聲請併案審理（九十五年度偵字第四一七
０號），經本院改依通常程序審理，暨檢察官當庭擴張（九十五
年度偵字第九六五七號），被告於準備程序期日就被訴事實為有
罪之陳述，經本院合議庭裁定由受命法官獨任行簡式審判程序，
並判決如下：
    主  文
丙○○連續攜帶兇器竊盜，累犯，處有期徒刑壹年。扣案之六角
板手壹把、鑰匙貳枝均沒收。
    事  實
一、丙○○前於民國（下同）九十二年間因違反毒品危害防制條
    例及妨害自由等案件，經本院以九十二年度易字第七０一號
    、九十二年度訴字第一三五九號判決分別判處有期徒刑六月
    、三月確定，再經本院以九十三年度聲字第四九八號裁定應
    執行有期徒刑八月確定，於九十三年九月八日縮刑期滿執行
    完畢。
二、詎猶不知悔改，竟基於意圖為自己不法所有之概括犯意，連
    續於以下時、地為下列犯行：
  (一)於九十五年一月二十四日凌晨四時許，在臺南市○○街七一
    號，持自備之鑰匙，竊取乙○○所有停放在該處車牌號碼Ｔ
    Ｘ—二四五九號之自小貨車，得手後供己使用。嗣於同年一
    月三十日凌晨三時許，駕駛前開竊得車輛行經臺南市○○區
    ○○路四段一０六巷口時，欲竊取路邊堆放廢鐵，尚未著手
    之際，即為警攔停盤查，丙○○見狀旋即加速逃逸，因駕駛
    不慎自行撞擊安和路四段與長和路口之交通號誌控制箱，而
    為員警當場逮獲，並扣得前開自小貨車一輛。
  (二)於同年二月八日中午某時，在臺南市○○路一六四巷四十號
    前，以自備之鑰匙，竊取甲○○所有停放該處之車牌號碼Ｈ
    三Ｊ－八０七號重型機車（引擎號碼ＫＫ八六二三一七號）
    ，得手後供已使用。
  (三)於同年二月八日日下午一時許，在臺南市○○路○段一００
    巷十六號對面之空地，持客觀上足以對人之生命、身體、安
    全構成威脅，具有行兇危險性之六角板手一枝，竊取戊○○
    所有車號ＶＡＮ—五五五號輕型機車車牌一面，得手後將之
    懸掛於上開竊得之重型機車上。嗣於同年二月二十三日下午
    六時二十分許，為警在臺南市○○○路二０二巷三弄四十四
    號前查獲，並扣得前開重型機車一部、車牌一面以及鑰匙、
    六角板手各一把。
  (四)於同年六月六日凌晨五時許，在位於臺南市○○路之國立成
    功大學醫學院附設醫院停車場內，以自備之鑰匙，竊取陳許
    金就所有車牌號碼ＫＸ五—一二一號重型機車，得手後將原
    懸掛之車牌取下，改懸由姓名年籍不詳綽號「老咪」所交付
    自稱其所有之ＬＸＪ—００九號車牌一面。嗣於同年六月十
    四日，在臺南市○○路○○路口為警緝獲，並扣得前開重型
    機車、車牌以及鑰匙一把。
三、案經臺南市警察局第三分局報告臺灣臺南地方法院檢察署檢
    察官偵查後聲請簡易處刑及暨臺南市警察局第四分局報告臺
    灣臺南地方法院檢察署檢察官函請併案審理。
    理  由
一、本件被告丙○○所犯為死刑、無期徒刑或最輕本刑為三年以
    上有期徒刑以外之罪，其於準備程序中就被訴事實為有罪之
    陳述，經法官告知簡式審判程序之旨，並聽取公訴人之意見
    後，爰依刑事訴訟法第二百七十三條之一第一項規定，裁定
    由受命法官獨任進行簡式審判程序，合先敘明。
二、上揭犯罪事實，迭據被告丙○○於警詢、偵查中及本院準備
    程序與審理時坦承不諱，復經被害人乙○○、甲○○、戊○
    ○、陳許金就於警詢時供述明確，並有扣案之六角板手一把
    、鑰匙二枝以及前開自小貨車、重型機車、車牌可資佐證，
    此外，尚有保管條一紙、臺南市警察局車輛車牌尋獲電腦輸
    入單、車輛竊盜、車牌失竊資料個別查詢報表、車籍作業系
    統查詢認可資料各三件、扣押書、贓物認領保管單各四份、
    現場照片十二幀附於警卷可參。綜上所查，被告所為前開自
    白核與事實相符，應可採信，因此，本件事證明確，被告犯
    行已堪認定。
三、論罪科刑
  (一)按攜帶兇器竊盜罪，係以行為人攜帶兇器竊盜為其加重條件
    ，此所謂兇器，其種類並無限制，凡客觀上足對人之生命、
    身體、安全構成威脅，具有危險性之兇器均屬之，且祇須行
    竊時攜帶此種具有危險性之兇器為已足，並不以攜帶之初有
    行兇之意圖為必要（最高法院七十九年臺上字第五二五三號
    判例要旨參照）。查本件被告竊取前開ＶＡＮ—五五五號車
    牌所使用之六角板手，乃屬鐵製用品，可供拆卸車牌，客觀
    上係屬足以殺傷人生命、身體之器械，顯為具有危險性之兇
    器至明。
  (二)次按連續數行為而犯同一性質之罪名，縱令涉及數個法條，
    但其輕罪在法律上既已包含於重罪之內，自應就其較重者論
    為連續犯之罪名。本件上訴人所犯一係普通竊盜，一係加重
    竊盜，既係基於概括之犯意，依法應僅依較重之加重竊盜論
    處（最高法院四十四年度臺上字第一一七八號判決要旨參照
    ）。準此，核被告前開犯罪事實(一)(二)(四)部分所有，均係犯刑
    法第三百二十條第一項普通竊盜罪，犯罪事實(三)部分則係犯
    同法第三百二十一條第一項第三款攜帶兇器竊盜罪。被告先
    後四次竊盜之犯行，時間緊接，犯罪構成要件相同，顯係基
    於概括之犯意反覆為之，為連續犯，應依刑法第五十六條之
    規定，從重論以攜帶兇器加重竊盜罪，並依法加重其刑。
  (三)又查，被告有犯罪事實欄所載之前科，此有臺灣高等法院被
    告全國前案紀錄表及臺灣臺南地方法院檢察署刑案資料查註
    紀錄表各一件在卷可按，其受有期徒刑執行完畢後五年內再
    犯本件有期徒刑以上之罪，為累犯，依法應加重其刑，併依
    刑法第七十條之規定，遞加重其刑。
  (四)復查，本件檢察官聲請移送併辦（即犯罪事實(二)(三)部分）以
    及當庭擴張犯罪事實(四)部分，雖均未據檢察官於起訴書敘及
    ，惟該三部分業經被告自白犯行，並有前開扣案之物證可資
    佐證，且與檢察官於起訴書已敘明之部分有連續犯裁判上一
    罪之關係，為起訴效力所及，本院自應一併審究，附此敘明
    。
  (五)第查，檢察官起訴書詳載『被告丙○○於九十五年一月三十
    日凌晨三時許，駕駛前開竊得之自小貨車，行經臺南市○○
    區○○路四段，「欲竊取」路邊不詳人士所有之廢鐵時，為
    巡邏員警發現準備攔檢盤查』等語，換言之，被告尚未著手
    竊取廢鐵之際，即為警查獲，再佐以卷證資料中，被告所駕
    駛之前開自小貨車並無堆放有廢鐵，而查獲員警亦未前往被
    告所述竊取廢鐵所在處進行調查等情可資佐憑，可證被告至
    多僅在尋覓欲竊取之廢鐵，而處於預備竊盜之狀態，乃屬刑
    法所不處罰之預備行為，是以，起訴書所犯法條欄記載被告
    前開竊取自小貨車與廢鐵之行為，乃基於概括犯意，應以連
    續犯論處，容有誤會，顯係誤載，前開竊取廢鐵部分事實，
    應非起訴範圍，特以更正，併此敘明。
  (六)爰審酌被告之犯罪動機、目的、手段、所生危害、智識程度
    、生活狀況、竊取物品之價值，暨犯後均坦承犯行態度尚佳
    等一切情狀，爰量處如主文所示之刑，以資儆懲。
  (七)扣案之六角板手一枝、鑰匙二把，乃被告所有供本件犯罪所
    用之物，爰依法應宣告沒收。至扣案之自小貨車一部、重型
    機車二輛、車牌二面均非被告所有之物，且業已發還被害人
    領回，核與沒收要件不符，爰不另為沒收之諭知。
據上論斷，應依刑事訴訟法第二百七十三條之一第一項、第二百
九十九條第一項前段，刑法第三百二十一條第一項第三款、第五
十六條、第四十七條、第三十八條第一項第二款，判決如主文。
本案經檢察官丁○○到庭執行職務。
中    華    民    國    95    年    6    月    30    日
                  刑事第九庭   法  官  黃欣怡
以上正本證明與原本無異
如不服本判決應於送達十日內向本院提出上訴狀
                               書記官  陳怡吟
中    華    民    國    95    年    6    月    30    日
附錄法條：
中華民國刑法第321條
犯竊盜罪而有左列情形之一者，處 6 月以上、 5 年以下有期徒刑：
三  攜帶兇器而犯之者。


司法院資訊處製作；財團法人民間司法改革基金會備份。
